臺灣彰化地方法院刑事判決　　　　　　　　　　　　九十三年度訴字第一五九三號
　　公　訴　人　臺灣彰化地方法院檢察署檢察官
　　被　　　告　甲○○
右列被告因違反毒品危害防制條例案件，經檢察官提起公訴（九十三年度毒偵字第三
五九九、三六一九號），本院合議庭裁定由受命法官獨任進行簡式審判程序判決如左
：
    主  文
甲○○連續施用第一級毒品，累犯，處有期徒刑玖月。扣案之第一級毒品海洛因包
（其中貳包毒品淨重點壹捌公克，包裝袋重零點柒肆公克；其中壹包毒品淨重零點
零公克，包裝袋重零點壹捌公克）沒收銷燬之，注射針筒壹支沒收。
    事實及理由
一犯罪事實：
  (一)甲○○曾因竊盜案件，經本院以九十年度易字第一三六號判決處有期徒刑七月確
    定，再由最高法院以九十一年度臺非字第一三○號判決予以撤銷，處有期徒刑六
    月確定（公訴意旨漏載非常上訴判決所處有期徒刑）。另因施用毒品案件，經臺
    灣高等法院臺中分院以八十七年度上訴字第九四七號裁定送勒戒處所觀察、勒戒
    後，認無繼續施用毒品之傾向，於民國八十七年七月三十一日執行完畢釋放，並
    由該院以同案號判決免刑確定；再因施用毒品案件，經本院以八十九年度毒聲字
    第四三六二號裁定送勒戒處所觀察、勒戒後，認有繼續施用毒品之傾向，由本院
    以九十年度毒聲字第一九四號裁定送戒治處所施以強制戒治，再由本院以九十年
    度毒聲字第四○二六號裁定停止戒治，於九十年十一月十二日釋放，至九十一年
    一月十六日執行完畢，並由本院以九十年度訴字第四一六號判決處有期徒刑一年
    確定，復與前開竊盜案件所處有期徒刑由本院以九十一年度聲字第一二二三號裁
    定定應執行刑有期徒刑一年六月確定，於九十三年三月十六日縮刑期滿執行完畢
    。詎甲○○於前開強制戒治及有期徒刑執行完畢釋放後五年內，仍不知悔改，復
    基於概括犯意，自九十三年七月底某日起至九十三年九月二十六日上午九時許止
    ，在彰化縣大村鄉○○村○○路一四二號住處等地，連續施用第一級毒品海洛因
    多次。嗣於九十三年九月二十四日下午五時三十分許，為警在彰化縣花壇鄉○○
    村○○路○段七八五號前查獲，並扣得第一級毒品海洛因二包（毒品淨重三點一
    八公克，包裝袋重零點七四公克），又於九十三年九月二十七日上午十一時三十
    分許，為警在彰化縣大村鄉○○村○○路路旁查獲，並扣得第一級毒品海洛因一
    包（毒品淨重零點零三公克，包裝袋重零點一八公克）及其所有供施用第一級毒
    品海洛因所用之注射針筒一支。
  (二)案經彰化縣警察局彰化分局、彰化縣警察局鹿港分局報告臺灣彰化地方法院檢察
    署檢察官偵查起訴。
二證據：
  (一)被告甲○○於本院坦承不諱之自白（本院卷第三四、四一頁）。
  (二)扣案之第一級毒品海洛因三包（其中二包毒品淨重三點一八公克，包裝袋重零點
    七四公克；其中一包毒品淨重零點零三公克，包裝袋重零點一八公克）、注射針
    筒一支（第三五九九號偵查卷第十三頁、第三六一九號偵查卷第十六至十七頁）
    。
  (三)卷附之扣押筆錄二份、查獲現場照片二張、彰化縣衛生局煙毒尿液檢驗成績書一
    紙（按海洛因於人體會代謝成嗎啡，因此涉嫌施用海洛因者，係檢驗其尿液中之
    嗎啡反應）、代號與真實姓名對照認證單一紙、法務部調查局鑑定通知書二紙（
    第0000000000號警卷第四至七頁、第0000000000號警卷第
    七至九頁、第三五九九號偵查卷第三二至三三頁、第三六一九號偵查卷第三五頁
）。
三按海洛因屬毒品危害防制條例第二條第二項第一款所定之第一級毒品，被告施用第
  一級毒品海洛因多次，核其所為，均係犯該條例第十條第一項之施用第一級毒品罪
  。被告施用毒品前後持有毒品之低度行為，應為施用毒品之高度行為所吸收，不另
  論罪。被告多次施用毒品犯行，時間緊接，方法相同，觸犯構成要件相同之罪名，
  顯係基於概括犯意為之，應依刑法第五十六條連續犯規定論以一罪，並加重其刑。
  查被告曾因竊盜案件，經本院以九十年度易字第一三六號判決處有期徒刑七月確定
  ，再由最高法院以九十一年度臺非字第一三○號判決予以撤銷，處有期徒刑六月確
  定（公訴意旨漏載非常上訴判決所處有期徒刑）。另因施用毒品案件，經臺灣高等
  法院臺中分院以八十七年度上訴字第九四七號裁定送勒戒處所觀察、勒戒後，認無
  繼續施用毒品之傾向，於八十七年七月三十一日執行完畢釋放，並由該院以同案號
  判決免刑確定；再因施用毒品案件，經本院以八十九年度毒聲字第四三六二號裁定
  送勒戒處所觀察、勒戒後，認有繼續施用毒品之傾向，由本院以九十年度毒聲字第
  一九四號裁定送戒治處所施以強制戒治，再由本院以九十年度毒聲字第四○二六號
  裁定停止戒治，於九十年十一月十二日釋放，至九十一年一月十六日執行完畢，並
  由本院以九十年度訴字第四一六號判決處有期徒刑一年確定，復與前開竊盜案件所
  處有期徒刑由本院以九十一年度聲字第一二二三號裁定定應執行刑有期徒刑一年六
  月確定，於九十三年三月十六日縮刑期滿執行完畢，此有臺灣高等法院被告全國前
  案紀錄表可憑（本院卷第四至六、十二至二十頁），其受有期徒刑之執行完畢，五
  年內再犯有期徒刑以上之罪，為累犯，應依刑法第四十七條規定遞加重其刑。扣案
  之第一級毒品海洛因三包（其中二包毒品淨重三點一八公克，包裝袋重零點七四公
  克；其中一包毒品淨重零點零三公克，包裝袋重零點一八公克），與顯然無法析離
  應視為查獲毒品之包裝袋，應依毒品危害防制條例第十八條第一項前段沒收銷燬之
  ；扣案之注射針筒一支為被告所有，且為供本案犯罪所用之物，業據其供承在卷（
  本院卷第四一頁反面），應依刑法第三十八條第一項第二款沒收。
四如不服本判決，得於判決送達後十日內向本院提出上訴狀，上訴於上級法院（應附
  繕本）。
據上論斷，應依刑事訴訟法第二百七十三條之一第一項、第二百九十九條第一項前段
，毒品危害防制條例第十條第一項、第十八條第一項前段，刑法第十一條前段、第五
十六條、第四十七條、第三十八條第一項第二款，判決如主文。
本案經檢察官邱鼎文到庭執行職務。
中      華      民      國    九十三    年     十二     月    三十一    日
                                    臺灣彰化地方法院刑事第二庭
                                        法      官  廖  政  勝
右正本證明與原本無異。
                                        法院書記官  呂  雅  惠
中      華      民      國    九十四    年       一     月      四      日
附錄本案論罪科刑法條全文：
毒品危害防制條例第十條第一項
施用第一級毒品者，處六月以上五年以下有期徒刑。
